# 多次交易实现非同控合并的问题

提问人：进击 de巨人 时间：2019-09-19 12:02:17
请问大家为什么多次交易达到非同一控制的控股合并时，合并报表中，购买日前持有的长投要重新计量？@chenyiwei @与时俱进 de 驴子

回答人：chenyiwei
这属于 “跨越会计处理界线” 的问题，即认为取得控制权是合并报表层面“跨越会计处理界线” 的重大经济事项，此前持有的对被投资方无控制权的股权和购买日后对被投资方具有控制权的股权在经济意义上没有联系，故视同按公允价值处置原持有的非控制股权，随即按公允价值购入一项对被投资方具有控制权的股权投资。所以你看到的合并报表层面对原持有股权的 “重新计量损益”实际上是原持有股权的处置损益。

提问人：进击 de巨人 时间：2019-09-20 22:08:38
再问陈老师，这里在合并报表上调整原来长投至公允价值，是否也是考虑使合并报表上商誉正确反应呢？如果不调整，一部分长投是公允价，一部分是账面价值，则商誉可能不正确。
这就又涉及到商誉计算问题，合并时所付出的一切公允价值，减去所占子公司可辨认净资产公允价值份额。

回答人：chenyiwei
有这方面考虑，但不是主要的。

提问人：进击 de巨人 时间：2019-09-20 22:22:51
还有为什么在个别财务报表上就不调整原来长投价值了呢？是为了防止操纵利润吗？是内在会计逻辑是怎样的呢？

回答人：chenyiwei
个别报表层面，是从金融资产变为长投（或者反向变化）才认为是跨越会计处理界线。从权益法到成本法或者相反，都是在长期股权投资科目核算的，所以个别报表层面不作为跨越会计处理界线。